# IPO 是否强制适用新金融工具准则

提问人：412436786 时间：2019-06-13 09:56:02
各位老师，求教： 1 、被审计单位拟在 2019 年 930 基准日或 1231 申报A 股 IPO，那么新金融工具准则是否强制在 2019.1.1 号开始执行？做一次会计政策变更？如果不强制，比如 2019 年 11 月成功上市，那这个时候立马来一次会计政策变更？
2 、延伸：拟IPO 企业的申报报表，是否有规定必须强制比照已上市企业来执行各类新的制度？比如 2020 的新收入准则马上也面临同样的问题在线等！恳请陈版主及其他老师解惑！感谢感谢！

回答人：chenyiwei
目前对此问题没有明确规定。但一般理解，基于以下考虑，建议拟上市公司采用与已上市公司相同的新准则执行时间表和过渡衔接办法：
1 、保证拟上市公司与已上市公司相应年度会计信息的可比性；
2 、拟上市公司在申报期间的规范、合规运行也包含了会计准则和各项基础工作的规范化，应对标已上市公司完善各项财务管理制度和内部控制制度。